【裁判字號】    99,訴,64
【裁判日期】    990121
【裁判案由】    搶奪
【裁判全文】
臺灣高雄地方法院刑事判決                99年度訴字第64號
公  訴  人  臺灣高雄地方法院檢察署檢察官
被      告  甲○○
            乙○○
上列被告因搶奪案件，經檢察官提起公訴（98年度偵字第36200
號），本院判決如下：
    主  文
甲○○共同犯搶奪罪，共貳罪，均累犯，各處有期徒刑拾月。應
執行有期徒刑壹年陸月。
乙○○共同犯搶奪罪，共貳罪，各處有期徒刑柒月。應執行有期
徒刑壹年。
    事  實
一、甲○○前於民國79年間因懲治盜匪條例案件，經法院判處徒
    刑確定，入監服刑後假釋；嗣先後因搶奪、竊盜、贓物等案
    件，迭經撤銷假釋，並各經接續執行殘刑及假釋期間再犯之
    罪刑，最近一次於96年6 月25日假釋，所餘刑期付保護管束
    （期滿日為97年3 月26日），嗣因中華民國九十六年罪犯減
    刑條例施行，所犯各罪於假釋中部分視為減刑並定刑後，已
    於96年7 月16日期滿而全部執行完畢。詎猶不知悔改，竟與
    乙○○共同基於意圖為自己不法所有之搶奪犯意聯絡，由甲○○騎乘車牌號碼555-HHR 號重型機車搭載乙○○，而分別
    於：(一)98年11月27日17時許，行經高雄市楠梓區右昌一巷49
    弄口時，見丁○○提手提包1 只徒步行走於該處，即趁丁○○未及防備之際，由甲○○趨車自丁○○左後方靠近，並由
    後座之乙○○以徒手拉取之方式，搶奪丁○○之手提包1 只
    〔內有丁○○之國民身分證、機車駕駛執照及健保卡各1 張
    ，現金新台幣（下同）1 千元、手機2 支〕，得手後，旋即
    騎車逃離現場，並將現金朋分花用殆盡；(二)同年月28日17時
    5 分許，行經高雄市○○區○○路及日昌路交岔路口時，因
    見戊○○騎乘腳踏車在該處停等紅綠燈，且腳踏車前方置物
    籃放有戊○○之手提包1 只，即趁戊○○未及防備之際，由
    乙○○示意甲○○騎車自戊○○左後方趨近，並由甲○○順
    勢奪取戊○○手提包1 只（內有皮夾1 個、戊○○之國民身
    分證、機車駕駛執照、汽車駕駛執照及健保卡各1 張，金融
    卡六張、現金1 百元、手機1 支），得手後，旋即騎車逃離
    現場，並將現金朋分花用殆盡。
二、案經丁○○訴由高雄市政府警察局楠梓分局報請臺灣高雄地
    方法院檢察署檢察官偵查起訴。
    理  由
一、本件被告甲○○、乙○○所犯係死刑、無期徒刑、最輕本刑
    為3 年以上有期徒刑以外之罪，其等均於準備程序中就被訴
    事實為有罪之陳述，經法官告知簡式審判程序之旨，並聽取
    檢察官及被告2 人之意見，經合議庭評議後，裁定進行簡式
    審判程序。又本件卷內之人證、物證、書證等證據，依刑事
    訴訟法第273 條之2 規定，不受第159 條第1 項關於傳聞法
    則規定之限制，依法均有證據能力，合先敘明。
二、上揭被告甲○○、乙○○共乘機車，分別趁丁○○、戊○○
    不及防備而搶奪其等財物之事實，迭據被告2 人於警詢、偵
    查及本院審理中均坦承不諱，核與被害人丁○○於警詢、偵
    查中陳述遭被告2 人搶奪財物之經過情形、被害人戊○○於
    警詢、偵查中陳述其何等財物遭搶奪等節，互相合。復有
    扣押筆錄、扣押物品目錄表、贓物認領保管單、監視器翻拍
    暨查獲現場、扣案物品照片等件附卷可稽，足認被告2 人之
    自白，應與事實相符，自得為認定犯罪之依據；至被害人戊○○雖證稱係被告乙○○動手搶取其手提包，惟該次搶奪係
    由被告甲○○以徒手奪取乙情，迭據被告甲○○於歷次訊問
    中一致陳述在卷（警卷第9 頁、98年度偵字第36200 號第4
    頁），並於偵查中亦具結證述上情（98年度偵字第36200 號
    第14頁、第15頁），衡以被告乙○○始終供認其有參與搶奪
    戊○○之犯行而僅爭執其未動手行搶，則被告甲○○亦無為
    被告乙○○脫罪卸責而干冒另犯偽證罪責訴追之動機，再佐
    以被告2 人均身著深藍色外套行搶，有卷附被告2 人作案衣
    褲照片可稽（警卷第38頁、第39頁），復以被告2 人行搶戊○○時間係冬日黃昏時分，且機車行搶過程係突發、短促，
    則被害人戊○○遭此驚嚇之餘亦非無誤判之可能，是被告乙○○所辯其未動手搶奪戊○○之手提包乙節，尚非無據，應
    值採信。綜上，本件事證明確，被告2 人共同搶奪之犯行，
    均堪以認定，應依法論科。
三、核被告甲○○、乙○○先後搶奪被害人丁○○、戊○○財物
    ，所為均係犯刑法第325 條第1 項搶奪罪。被告2 人就以上
    搶奪犯行，均有犯意聯絡及行為分擔，應論以共同正犯。又
    其等所為2 次搶奪犯行，犯意各別，行為互殊，均應分論併
    罰。再被告甲○○有事實欄所載之科刑及執行情形，有臺灣
    高等法院被告前案紀錄表在卷可考，其於5 年內故意再犯本
    件有期徒刑以上之2 罪，為累犯，各應依刑法第47條第1 項
    規定加重其刑。爰審酌被告2 人正值青壯之年，有謀生能力
    ，竟不思循正途取得財物，而先後兩日共乘機車隨機找尋目
    標行搶，除侵害被害人財產法益外，亦使被害人受有極大之
    心理驚嚇，對於社會治安之危害難謂不大，其等之行為及價
    值觀均有待矯正，所得財物又因花用殆盡或丟棄而未全部返
    還被害人，且亦未賠償其等之損失，本不能輕縱，惟念及被
    告2 人犯後均坦承犯行，態度良好，尚見悔意，及考量檢察
    官求處被告2 人均定應執行刑有期徒刑1 年8 月，尚有過重
    等一切情狀，分別量處被告甲○○有期徒刑各10月，並定應
    執行刑有期徒刑1 年6 月；被告乙○○有期徒刑各7 月，並
    定應執行刑有期徒刑1 年，以資儆懲。
據上論斷，應依刑事訴訟法第273 條之1 、第284 條之1 、第29
9 條第1 項前段，刑法第325 條第1 項、第28條、第47條第1 項
、第51條第5 款，判決如主文。
本案經檢察官丙○○到庭執行職務。
中    華    民    國    99    年    1     月    21    日
                  刑事第八庭  法  官  蔣志宗
以上正本證明與原本無異。
如不服本判決應於收受送達後10日內向本院提出上訴書狀，並應
敘述具體理由；如未敘述上訴理由者，應於上訴期間屆滿後20日
內向本院補提理由書（均須按他造當事人之人數附繕本）「切勿
逕送上級法院」。
中    華    民    國    99    年    1     月    21    日
                              書記官  李崑良
附錄本件論罪科刑法條：
中華民國刑法第325條第1項
意圖為自己或第三人不法之所有，而搶奪他人之動產者，處6 月
以上5 年以下有期徒刑。


司法院資訊處製作；財團法人民間司法改革基金會備份。
